

- 🕐 Турция, Измир
- 🔁 rimma.qa@mail.com
- **a**rimmaQA
- https://github.com/RimmaKash

#### НАВЫКИ

Ручное тестирование веб- и мобильных приложений

Функциональное тестирование, тестирование интерфейса, кросс-браузерное и кроссплатформенное тестирование

Применение техник тест-дизайна

Работа с тестовой документацией (чек-листы, тест-кейсы, баг-репорты)

Jira

DevTools

Postman

GitHub

Figma

Э

BrowserStack

#### **ОБРАЗОВАНИЕ**

# **UDEMY.COM**

Полный базовый курс по QA 01/2023 - 04/2023

# ФИНАНСОВЫЙ УНИВЕРСИТЕТ ПРИ ПРАВИТЕЛЬСТВЕ РФ

Менеджмент организации 09/2007 - 06/2013

#### **ЯЗЫКИ**

Английский - А1

# РИММА КАШАПОВА

# OA ENGINEER

# ОБО МНЕ

Я начинающий специалист в области QA, и я знаю основные виды тестирования, умею анализировать требования и составлять тестовую документацию. Мне нравится эта работа, потому что могу улучшать качество продукта и приносить пользу компании. Я стремлюсь к дальнейшему развитию, приобретению нового практического опыта, изучению английского языка и прокачке своих технических навыков.

#### ОПЫТ РАБОТЫ

## ФЕВРАЛЬ 2023 - АПРЕЛЬ 2023 FORESTVPN СТАЖИРОВКА

#### Junior QA Engineer

- Выполнила функциональное и регрессионное тестирование на основе готовых тест-кейсов.
- Выполняла тестирование интерфейса новых разделов сайта, активно сравнивая содержимое страницы с макетом в Figma.
- Разработала и составила чек-листы и тест-кейсы для новой функциональности, а также оформила детальные баг-репорты в трекинг-системе Jira.
- Выполнила кроссбраузерное тестирование с использованием Browserstack.
- Мое участие в монотонных и повторяющихся задачах привело к повышению эффективности команды и улучшению качества продукта, что в итоге сократило время выполнения задач.

## ФЕВРАЛЬ 2020 - АВГУСТ 2022 ФРИЛАНСЕР

# SMM специалист

Ведение коммерческих страниц в социальных сетях.

# МАРТ 2011 - ЯНВАРЬ 2019 ФЕДЕРАЛЬНАЯ СЛУЖБА ГОСУДАРСТВЕННОЙ СТАТИСТИКИ В РБ

#### Администратор базы данных

- Отвечала за составление и оптимизацию SQL запросов к базе данных.
- Разработала и внедрила новые стандарты и чеклисты для проверки качества работы в нашем департаменте.
- Благодаря моей работе наш департамент достиг наивысшей оценки по качеству работы с наименьшим процентом ошибок среди других регионов.